# 长期股权投资问题？

提问人：yuanshunwei 时间：2012-08-10 15:15:01
甲公司以银行存款 4000 万和公允价值为 3000 万的无形资产（成本为 3200 万元，累计摊销 640 万元）。从乙公司取得其他股东15%股份。乙公司净资产公允和账面价值同为 4000 万。
确定为成本法，属于无重大影响，不报价，不公允的那种。各方也不存在关系
现在的问题是，确认了 7000 万的长期股权投资，那为什么以无形资产的公允价值入账而不是按面值来？

回答人：chenyiwei
该交易是以货币资金和无形资产换取股权，放弃了对作为对价的货币资金和无形资产的控制权。由于股权资产与货币资金、无形资产相比，其未来现金流量的风险报酬特征存在显著差异，因此该交易也是具有商业实质的。 尽管该案例中货币资金占总额比例超过一半，因而不是《企业会计准则第 7 号——非货币性资产交换》的适用范围，但是商业实质原则是一个普遍适用的原理，不仅仅限于在非货币性资产交换交易中运用。